【裁判字號】    92,簡上,128
【裁判日期】    921209
【裁判案由】    妨害公務
【裁判全文】
臺灣雲林地方法院刑事判決                       九十二年度簡上字第一二八號
    上 訴 人  丙○○
    即 被 告
              乙○○
右列被告等因妨害公務案件，不服本院虎尾簡易庭九十二年度虎簡字第二九三號中華
民國九十二年九月八日刑事簡易判決（聲請簡易判決處刑書案號：九十二年度偵字第
二八三二號、第二九九八號），提起上訴，本院管轄之第二審合議庭判決如左：
    主  文
上訴駁回。
丙○○、乙○○均緩刑貳年。
    事  實
一、丙○○為機生企業股份有限公司（下稱機生公司）之董事長兼總經理；乙○○則
    為機生公司之前任總經理。因案外人即債務人九九好企業有限公司（下稱九九好
    公司）及李榮旺（原名為李作榮）積欠案外人即債權人魏明煌新台幣（下同）五
    百萬元未清償，而為魏明煌於民國九十年七月十三日聲請臺灣雲林地方法院民事
    執行處以九十年度執字第三五八三號查封含機生公司出售予九九好公司，惟尚未
    付清價金之機生牌填充機二組等乳品製造加工機器設備，因該機械體積龐大，不
    便搬運，故由執行人員將機械留置於雲林縣二崙鄉○○村○○路一之二號查封現
    場，並交由魏明煌保管。詎丙○○及乙○○二人，以其中一組洗瓶填充旋蓋機為
    機生公司所售，惟尚未依約付清價金，機生公司有權取回為由，明知該組機器已
    經法院查封並貼上封條，二人竟基於妨害公務之犯意聯絡，由丙○○指示乙○○
    指揮不知情之搬運工人四名，於九十一年十一月底某日，前往查封現場，擅自將
    該查封物搬離查封現場，並拒不遷回，而共同違背法院就該機械所施查封標示效
    力之行為。嗣於九十一年六月三日臺灣雲林地方法院執行上開查封物品之拍賣程
    序時，始發現上情。
二、案經臺灣雲林地方法院民事執行處法官告發（丙○○部分）及臺灣雲林地方法院
    檢察署檢察官自動檢舉簽分（乙○○部分）偵查後聲請簡易判決處刑。
    理  由
一、上開事實，業據被告丙○○、乙○○於本院審理中坦白承認，核與證人李榮旺、
    李陳麗香、李聖賢於偵查中證述之情節相符，並有本院民事執行處九十年七月十
    三日查封筆錄、指封及保管切結書、九十一年六月三日、九十一年十二月三十日
    拍賣筆錄、本院民事執行處要求機生公司將機器送還原查封處所函、竺勁有限公
    司函機生公司將查封物搬回之存證信函，律師函、機生公司聲明異議狀各一紙及
    查封機器相片八幀附卷可稽，足認被告自白與事實相符。本件事證明確，被告二
    人犯行均堪認定。
二、核被告丙○○、乙○○二人所為，均係犯刑法第一百三十九條之違背公務員查封
    之標示效力罪。二人有犯意聯絡及行為分擔，均為共同正犯。另其指揮不知情之
    搬運工人四名將查封機器搬離查封現場，係屬間接正犯。本件原審依刑事訴訟法
    第四百四十九條第一項前段、第四百五十四條第二項，刑法第二十八條、第一百
    三十九條、第四十一條第一項前段，罰金罰鍰提高標準條例第一條前段、第二條
    ，量處被告二人各拘役三十日，並諭知易科罰金之折算標準。經核其認事用法及
    量刑均無不合，應予維持。
三、被告丙○○上訴意旨略稱：因為認為機器所有權是屬於我們的，所以才想將機器
    取回，後來才知道觸法，希望能給予緩刑；另被告乙○○上訴理由則稱：離開機
    生公司後，約半年才找到工作，希望能給予緩刑之機會等語。經查：被告二人前
    均未曾受有期徒刑以上刑之宣告，有此有臺灣高等法院被告全國前案紀錄表、刑
    案資料查註紀錄表各一份在卷可稽，核以本件被告二人原係為取回債務人尚未完
    全清償價金之機器，因而觸犯法網，其動機尚非貪婪，於犯罪後復均能深表悔悟
    ，本院衡酌被告二人經此論罪科刑之教訓，應該知道警惕，相信日後不會再犯，
    因認對被告所處之刑以暫不執行為適當，均併宣告緩刑二年，以啟自新。
四、據上論斷，應依刑事訴訟法第四百五十五條之一第三項、第三百七十三條、第三
    百六十八條，刑法第七十四條第一款，判決如主文。
本案經檢察官甲○○到庭執行職務。
中      華      民      國      九十二      年      十二    月    九    日
                                        臺灣雲林地方法院刑事第一庭
                                          審判長法  官  康  樹  正
                                                法  官  許  佩  如
                                                法  官  劉  國  賓
右正本證明與原本無異。
不得上訴。
                                                書記官  洪  秀  虹
中      華      民      國      九十二      年      十二    月    九    日


司法院資訊處製作；財團法人民間司法改革基金會備份。
